<!DOCTYPE html PUBLIC "-//W3C//DTD XHTML 1.0 Transitional//EN" "http://www.w3.org/TR/xhtml1/DTD/xhtml1-transitional.dtd">
<html xmlns="http://www.w3.org/1999/xhtml">
<head>
	<meta http-equiv="Content-Type" content="text/html; charset=iso-8859-1" />
	<title>Ymmärrä suomea</title>
	<style type="text/css" media="all">@import "css/styles.css";</style>
	<script type="text/javascript" src="swfobject.js"></script>
</head>
<body class="font-medium">
	<div id="main-wrapper">
		<div id="topbar"></div>
		<div id="main-menu">
			<table cellspacing="0" cellpadding="0" border="0" class="add-links"><tr>
				<td class="item"><img class="raquo" src="i/raquo.gif" alt="" height="7" width="4" /><a href="/ymmarra/index.php?moduli=sanakirja">Sanakirja</a></td>
				<td class="item"><img class="raquo" src="i/raquo.gif" alt="" height="7" width="4" /><a href="/ymmarra/index.php?moduli=verbit">Verbiluettelo</a></td>
				<td class="item"><img class="raquo" src="i/raquo.gif" alt="" height="7" width="4" /><a href="/ymmarra/index.php?moduli=kielioppi">Kielioppi</a></td>
			</tr></table>
			<table cellspacing="0" cellpadding="0" border="0"><tr>
				<td class="item"><img class="raquo" src="i/raquo.gif" alt="" height="7" width="4" /><a href="/ymmarra/index.php">Etusivu</a></td>
				<td class="item"><img class="raquo" src="i/raquo.gif" alt="" height="7" width="4" /><a href="/ymmarra/index.php?moduli=tekstit">Lukutekstit</a></td>
			</tr></table>
		</div>
		<div id="content">
			<table cellspacing="0" cellpadding="0" border="0" id="content-wrapper"><tr>
				<td>
					<div id="left-menu">
												<div class="header-verb"><span>Verbit</span></div>
						<div class="menu">
								<div class="init"><a href="/ymmarra/index.php?moduli=verbit&kirjain=a">A</a></div>
								<div class="init"><a href="/ymmarra/index.php?moduli=verbit&kirjain=e">E</a></div>
								<div class="init"><a href="/ymmarra/index.php?moduli=verbit&kirjain=h">H</a></div>
								<div class="init"><a href="/ymmarra/index.php?moduli=verbit&kirjain=i">I</a></div>
								<div class="init"><a href="/ymmarra/index.php?moduli=verbit&kirjain=j">J</a></div>
								<div class="init"><a href="/ymmarra/index.php?moduli=verbit&kirjain=k">K</a></div>
								<div class="init"><a href="/ymmarra/index.php?moduli=verbit&kirjain=l">L</a></div>
								<div class="init"><a href="/ymmarra/index.php?moduli=verbit&kirjain=m">M</a></div>
								<div class="init"><a href="/ymmarra/index.php?moduli=verbit&kirjain=n">N</a></div>
								<div class="init"><a href="/ymmarra/index.php?moduli=verbit&kirjain=o">O</a></div>
								<div class="init"><a href="/ymmarra/index.php?moduli=verbit&kirjain=p">P</a></div>
								<div class="init"><a href="/ymmarra/index.php?moduli=verbit&kirjain=r">R</a></div>
								<div class="init"><a href="/ymmarra/index.php?moduli=verbit&kirjain=s">S</a></div>
								<div class="init"><a href="/ymmarra/index.php?moduli=verbit&kirjain=t">T</a></div>
								<div class="init"><a href="/ymmarra/index.php?moduli=verbit&kirjain=u">U</a></div>
								<div class="init"><a href="/ymmarra/index.php?moduli=verbit&kirjain=v">V</a></div>
								<div class="init"><a href="/ymmarra/index.php?moduli=verbit&kirjain=y">Y</a></div>
								<div class="init"><a href="/ymmarra/index.php?moduli=verbit&kirjain=Ä">Ä</a></div>
						</div>					</div>
				</td>
				<td>
					<div id="main-content">
						<div id="path">
							<a href=".">Etusivu</a> &gt; <a href="/ymmarra/index.php?moduli=verbit&kirjain=P">P</a>						</div>
													<h1>PISTÄYTYÄ</h1>
						<table cellspacing="0" cellpadding="0" border="0">
							<tr>
								<td colspan="2" style="padding-bottom:10px;"><strong>Aktiivin indikatiivi</strong></td>
							</tr>
							<tr>
								<td><pre>PREESENS                   
minä      pistäydyn        
sinä      pistäydyt        
hän       pistäytyy        
me        pistäydymme      
te        pistäydytte      
he        pistäytyvät      
 
PASSIIVI
          pistäydytään     

IMPERFEKTI                 
         pistäydyin        
         pistäydyit        
         pistäytyi         
         pistäydyimme      
         pistäydyitte      
         pistäytyivät      

PASSIIVI
         pistäydyttiin     

PERFEKTI
olen     pistäytynyt       
olet     pistäytynyt       
on       pistäytynyt       
olemme   pistäytyneet      
olette   pistäytyneet      
ovat     pistäytyneet      

PASSIIVI
on       pistäydytty       

PLUSKVAMPERFEKTI
olin     pistäytynyt       
olit     pistäytynyt       
oli      pistäytynyt       
olimme   pistäytyneet      
olitte   pistäytyneet      
olivat   pistäytyneet      

PASSIIVI
oli      pistäydytty       
</pre></td>
								<td>&nbsp;&nbsp;&nbsp;</td>
								<td><pre>     KIELTOMUOTO
      en        pistäydy
      et        pistäydy
      ei        pistäydy
      emme      pistäydy
      ette      pistäydy
      eivät     pistäydy


      ei        pistäydytä

   
       en        pistäytynyt
       et        pistäytynyt
       ei        pistäytynyt
       emme      pistäytyneet
       ette      pistäytyneet
       eivät     pistäytyneet


       ei        pistäydytty


      en      ole pistäytynyt
      et      ole pistäytynyt
      ei      ole pistäytynyt
      emme    ole pistäytyneet
      ette    ole pistäytyneet
      eivät   ole pistäytyneet


      ei      ole pistäydytty


      en    ollut  pistäytynyt
      et    ollut  pistäytynyt
      ei    ollut  pistäytynyt
      emme  olleet pistäytyneet
      ette  olleet pistäytyneet
      eivät olleet pistäytyneet


      ei    ollut  pistäydytty
</pre></td>
							</tr>
						</table>
						<table cellspacing="0" cellpadding="0" border="0">
							<tr>
								<td colspan="2" style="padding-bottom:10px;"><strong>Aktiivin konditionaali</strong></td>
							</tr>
							<tr>
								<td><pre>PREESENS 
minä     pistäytyisin      
sinä     pistäytyisit      
hän      pistäytyisi       
me       pistäytyisimme    
te       pistäytyisitte    
he       pistäytyisivät    

PASSIIVI
         pistäydyttäisiin  

PERFEKTI
olisin   pistäytynyt       
olisit   pistäytynyt       
olisi    pistäytynyt       
olisimme pistäytyneet      
olisitte pistäytyneet      
olisivat pistäytyneet      

PASSIIVI
olisi    pistäydytty       
</pre></td>
								<td>&nbsp;&nbsp;&nbsp;</td>
								<td><pre> 
      en          pistäytyisi
      et          pistäytyisi
      ei          pistäytyisi
      emme        pistäytyisi
      ette        pistäytyisi
      eivät       pistäytyisi


     ei          pistäydyttäisi


      en olisi    pistäytynyt
      et olisi    pistäytynyt
      ei olisi    pistäytynyt
      emme olisi  pistäytyneet
      ette olisi  pistäytyneet
      eivät olisi pistäytyneet


      ei olisi    pistäydytty
</pre></td>
							</tr>
						</table>
						<table cellspacing="0" cellpadding="0" border="0">
							<tr>
								<td colspan="2" style="padding-bottom:10px;"><strong>Aktiivin potentiaali</strong></td>
							</tr>
							<tr>
								<td><pre>PREESENS
minä     pistäytynen       
sinä     pistäytynet       
hän      pistäytynee       
me       pistäytynemme     
te       pistäytynette     
he       pistäytynevät     

PASSIIVI
         pistäydyttäneen   

PERFEKTI
lienen   pistäytynyt       
lienet   pistäytynyt       
lienee   pistäytynyt       
lienemme pistäytyneet      
lienette pistäytyneet      
lienevät pistäytyneet      

PASSIIVI
lienee   pistäydytty       
</pre></td>
								<td>&nbsp;&nbsp;&nbsp;</td>
								<td><pre> 
      en          pistäytyne
      et          pistäytyne
      ei          pistäytyne
      emme        pistäytyne
      ette        pistäytyne
      eivät       pistäytyne


      ei          pistäydyttäne


      en    liene pistäytynyt
      et    liene pistäytynyt
      ei    liene pistäytynyt
      emme  liene pistäytyneet
      ette  liene pistäytyneet
      eivät liene pistäytyneet


      ei    liene pistäydytty
</pre></td>
							</tr>
						</table>
						<table cellspacing="0" cellpadding="0" border="0">
							<tr>
								<td colspan="2" style="padding-bottom:10px;"><strong>Aktiivin imperatiivi</strong></td>
							</tr>
							<tr>
								<td><pre>PREESENS

(sinä)   pistäydy          
(hän)    pistäytyköön      
(me)     pistäytykäämme    
(te)     pistäytykää       
(he)     pistäytykööt      

PASSIIVI
         pistäydyttäköön   

PERFEKTI

ole      pistäytynyt       
olkoon   pistäytynyt       
olkaamme pistäytyneet      
olkaa    pistäytyneet      
olkoot   pistäytyneet      

PASSIIVI

olkoon   pistäydytty       
</pre></td>
								<td>&nbsp;&nbsp;&nbsp;</td>
								<td><pre> 

      älä         pistäydy
      älköön      pistäytykö
      älkäämme    pistäytykö
      älkää       pistäytykö
      älkööt      pistäytykö


      älköön      pistäydyttäkö



      älä ole       pistäytynyt
      älköön olko   pistäytynyt
      älkäämme olko pistäytyneet
      älkää olko    pistäytyneet
      älkööt olko   pistäytyneet



      älköön olko   pistäydytty
</pre></td>
							</tr>
						</table>
						<table cellspacing="0" cellpadding="0" border="0">
							<tr>
								<td colspan="2" style="padding-bottom:10px;"><strong>Verbin nominaalimuodot</strong></td>
							</tr>
							<tr>
								<td><pre>I INFINITIIVI              

Lyhyempi muoto:            
         pistäytyä         

Pitempi muoto:             
         pistäytyäkseni    
         pistäytyäksesi
         pistäytyäkseen
         pistäytyäksemme
         pistäytyäksenne
         pistäytyäkseen

III  INFINITIIVI           

inessiivi    pistäytymässä 
elatiivi     pistäytymästä 
illatiivi    pistäytymään  
adessiivi    pistäytymällä
abessiivi    pistäytymättä 
instruktiivi pistäytymän   
                           
Passiivi
instruktiivi pistäydyttämän 
                           
                           
</pre></td>
								<td>&nbsp;&nbsp;&nbsp;</td>
								<td><pre> II INFINITIIVI

 inessiivi    pistäytyessä
 instruktiivi pistäytyen

 Passiivi
 inessiivi    pistäydyttäessä






   IV INFINITIIVI

 nominatiivi  pistäytyminen
 partitiivi   pistäytymistä
     

 I PARTISIIPPI
 aktiivi      pistäytyvä
 passiivi     pistäydyttävä

II PARTISIIPPI
 aktiivi      pistäytynyt
 passiivi     pistäydytty
</pre></td>
							</tr>
						</table>

					</div>
				</td>
			</tr></table>		</div>
		<div id="footer"><a href="http://www.oph.fi/"><img src="i/oph_logo_ymmarrasuomea.gif" width="157" height="35" alt="OPH" /></a></div>
	</div>
</body>
</html>
